【裁判字號】    97,簡上,53
【裁判日期】    970731
【裁判案由】    詐欺
【裁判全文】
臺灣花蓮地方法院刑事判決              97年度簡上字第53號
上  訴  人
即  被  告  甲○○
上列上訴人即被告因詐欺案件，不服本院花蓮簡易庭民國97年3
月10日97年度花簡字第1號之第一審判決（聲請簡易判決處刑案
號：96年度偵緝字第420號）提起上訴，本院管轄之第二審合議
庭判決如下：
    主  文
上訴駁回。
    事實及理由
一、本案經本院審理結果，認事證明確，原審依刑法第30條第 1
    項、第339條第1項幫助詐欺取財罪之規定，判處上訴人即被
    告甲○○減刑後有期徒刑 2月又15日，如易科罰金，以新臺
    幣（下同）1千元折算1日，其認事用法及量刑均無不當，應
    予維持，除引用附件原審判決書記載之事實、證據及理由外
    ，並予以補充說明如後所述。
二、被告上訴理由為：我沒有出售帳戶金融卡、存摺，我是於95
    年12月14日到郵局申請新的提款卡，密碼太長我記不起來就
    抄在紙上，一起放在機車椅墊下置物箱中，拿到金融卡之後
    ，我騎機車到大禹街吃一下東西，機車椅墊下置物箱就被撬
    開，東西被偷了。因為隔天警察通知我說台北地院通緝我，
    要我在家等通知，不要出去，後來我就上台北，我12月16日
    回到花蓮，12月17日我把機車牽到中原路、福建街口的機車
    行修理電門跟椅墊下的置物箱鎖，花了 1千多元，因為太忙
    了，就忘了要去掛失郵局帳戶，真的是遭竊，不是我提供給
    詐騙集團使用云云，並提出97年6月6日修理車號WUN- 063號
    機車之估價單，上載鎖頭全組550元。然查：
  (一)證人即修車師傅乙○○到庭證稱：被告於97年6月6日至我開
    設的機車行稱她上一次修理鎖頭的單據遺失，要我補開一張
    ，我修車並沒有作帳，已經營業28年，所以修理日期跟項目
    ，都是按照被告要求所記，我客人很多，只記得被告有來修
    理過機車，但是什麼時候，修什麼地方，我都已經忘記了等
    語，並於審理期日當庭至法院前方停車場勘驗系爭機車後補
    證稱：車頭的鎖頭確實有更換過，已經不是原廠的，這部機
    車，若要開椅墊置物箱，是從車頭的電門鎖控制，所以要撬
    開置物箱，要把機車前蓋板拉開，把連接置物箱的導線拉出
    來，如果不是因為鎖頭被撬壞而更換，那有可能是因為遺失
    鑰匙，或者鎖頭孔鬆了，鑰匙插進去會掉出來而送修，一般
    來說，機車騎了8、9年，鎖頭孔常會有鬆掉的情形，我仍然
    無法回憶這台機車的鎖頭是不是我更換的等語（見97年7月9
    日審判筆錄），況竊嫌如何在光天化日之下，於短短期間中
    ，掀開被告機車前蓋板，找到導線，開啟置物箱，亦屬可疑
    ，又竊嫌並無法透視置物箱內有何財物，縱使有帳戶存摺、
    提款卡，若非剛好有一張記有密碼的小紙條附夾其中，亦無
    法利用，是本件被告所辯機車遭撬開失竊帳戶資料云云，應
    屬子虛烏有，不足採信。
  (二)況被告既甫換領郵局晶片金融卡，足認有使用郵局帳戶之計
    畫，豈有遭竊後不聞不問，亦不報警處理之理？亦徵係其出
    售予詐騙集團作為人頭帳戶使用，本件犯罪事實應屬明確，
    是原審判決就認定事實及適用法律均無違誤。至被告仍辯稱
    是遭竊云云，應屬捏造，尚難採信，其上訴無理由，應予駁
    回。
據上論斷，應依刑事訴訟法第455條之1第3項、第368 條、第373
條，判決如主文。
本案經檢察官李子春到庭執行職務。
中    華    民    國    97    年    7     月    31    日
                  刑事第一庭  審判長法官  張健河
                                    法官  湯國杰
                                    法官  蕭一弘
上列正本證明與原本無異。
本件不得上訴。
中    華    民    國    97    年    7     月    31    日
                                    書記官
附錄本判決論罪之法律條文：
中華民國刑法第339條第1項：
（普通詐欺罪）
意圖為自己或第三人不法之所有，以詐術使人將本人或第三人之
物交付者，處5年以下有期徒刑、拘役或科或併科1千元以下罰金
。


司法院資訊處製作；財團法人民間司法改革基金會備份。
